# 非同一控制企业合并收购 51% 股权

提问人：yangjiegeng 时间：2019-07-30 10:20:33
陈版，您好，有关下列问题向您请教，非常感觉。
A 公司持股 C 公司 49%，B公司持股 C 公司 51%。经过协商，B 公司将持有的 51% 股权转让给A 公司，请问 A 公司该怎么合并，收购时没有评估 C 公司，按照 C 公司已经支付的管理费用 39 万为依据，A 公司花了30 万作为支付对价，收购后合并层面，A公司支付对价与 C 公司账面净资产 51%份额的差进资本公积吗？这属于收购少数股东吗？

回答人：chenyiwei
如果 A 此前不控制 C，收购 51% 股权后控制 C，且 C 构成 “业务”，则构成非同一控制下合并。具体会计处理依据：个别报表层面参考《企业会计准则第２号——长期股权投资（ 2014 年修订）》第十四条第二款规定；合并报表层面参考《企业会计准则第 33 号——合并财务报表（ 2014 年修订）》第四十八条规定。合并层面不会形成资本公积，不属于购买少数股权。

提问人：yangjiegeng 时间：2019-07-30 20:10:55
非常感谢陈版赐教，如果按照非同一控制企业合并，转让价款没有付完，合并报表计算商誉的时候，用哪个支付对价呢，是协议约定 4900 万的，还是累计已付的 3890 万？

回答人：chenyiwei
协议约定的金额，包含尚未支付的部分。